【裁判字號】    90,易緝,102
【裁判日期】    901126
【裁判案由】    贓物
【裁判全文】
臺灣臺南地方法院刑事判決                          九十年度易緝字第一二號
    公  訴  人  臺灣台南地方法院檢察署檢察官
    被      告  乙○○
右列被告因贓物案件，經檢察官提起公訴（八十九年度偵字第一一二二八號），本院
判決如左：
    主  文
乙○○收受贓物，累犯，處有期徒刑參月，如易科罰金，以銀元參佰元折算壹日。
    事  實
一、乙○○曾因竊盜於民國八十六年一月十七日由台灣高雄地方法院判處有期徒刑五
    月，於八十六年二月二十四確定，於八十七年七月六日執行完畢，仍不知警愓，
    又於民國八十六年間，明知不詳姓名年籍姓綽號為「阿興」之林姓男子，在高雄
    縣岡山鎮漁市場陸橋下所交付之中國國際商業銀行編號00000000000
    0000號之金融卡係屬贓物，竟仍收受之。嗣於八十九年九月二十七日下午三
    時許，在台南縣歸仁鄉○○路○段東西向快速道路涵洞下，為警查獲，並扣得上
    開金融卡。
二、案經台南縣警察局歸仁分局報告台灣台南地方法院檢察署檢察官偵查起訴。
    理  由
一、訊據被告乙○○矢口否認涉有右揭贓物犯行，辯稱：是一姓林綽號「阿興」之男
    子交予伊保管的，因懷疑來源不願收受，但林姓男子將金融卡放在伊車上就走了
    ，不知如何與林姓男子聯絡，因為想再找該林姓男子所以一直保管該金融卡云云
    。惟查，該金融卡係被害人甲○○於八十五年間所失竊，業據被害人甲○○供述
    在卷，被告辯稱該金融卡係不詳姓名年籍之林姓男子所寄放，惟竟不知如何與該
    林姓男子聯絡，則將如何歸還？又依常情，任何人亦不可能將自己之金融卡交付
    不甚熟稔之人保管，被告既連該林姓男子之真實姓名、如何聯絡皆不知，所辯顯
    與常理不符。是本件被告雖辯伊不知係屬贓物云云，無非事後卸責之詞，委無足
    採。此外，並有贓物認領保管單一紙附卷可證。被告乙○○之贓物犯行，堪予認
    定。
二、核被告收受贓物，所為係犯刑法第三百四十九條第一項之罪。被告乙○○曾因竊
    盜於八十六年一月十七日由台灣高雄地方法院判處有期徒刑五月，於八十六年二
    月二十四確定，於八十七年七月六日執行完畢，有台灣台南地方法院檢察署刑案
    資料查註紀錄表、台灣高等法院被告全國前案紀錄表各一件在卷可按，其於五年
    之內再犯本件有期徒刑以上之罪，為累犯，應依法加重其刑（起訴書載稱「於本
    件不構成累犯」，應係誤繕）。爰審酌被告犯罪之動機、目的、手段、所生危害
    、犯罪後態度等一切情狀，處如主文所示之刑，並諭知易科罰金之折算標準，以
    資懲儆。
三、據上論斷，應依刑事訴訟法第二百九十九條第一項前段，刑法第三百四十九條第
    一項、第四十七條、第四十一條第一項前段，罰金罰鍰提高標準條例第一條前段
    、第二條，判決如主文。
四、本案經檢察官王森榮到庭執行職務。
中      華      民      國      九十      年    十一    月    二十六    日
                              臺灣臺南地方法院刑事第一庭
                                    法  官  蘇義洲
右正本證明與原本無異。
如不服本判決，應於判決送達後十日內向本院提出上訴狀( 應附繕本 )。
                                    書記官  岑  玢
中      華      民      國      九十      年    十一    月    二十六    日
附錄本案論罪科刑法條全文：
刑法第三百四十九條第一項：收受贓物者，處三年以下有期徒刑、拘役或五百元以下
                          罰金。


司法院資訊處製作；財團法人民間司法改革基金會備份。
